臺灣臺中地方法院刑事裁定
111年度聲字第3884號
聲  請  人  臺灣臺中地方檢察署檢察官
受  刑  人  王維陞




上列聲請人因受刑人數罪併罰有二裁判以上，聲請定其應執行之
刑（111年度執聲字第2900號），本院裁定如下：
    主    文
王維陞因犯如附表所示之罪，所處如附表所示之刑，應執行有期
徒刑貳年。
    理    由
一、聲請意旨略以：受刑人王維陞犯數罪，先後經判決確定如附
    表，應依刑法第53條、第51條第5款，定應執行之刑，爰依
    刑事訴訟法第477條第1項之規定聲請裁定等語。
二、按裁判確定前犯數罪者，併合處罰之。但有下列情形之一者
    ，不在此限：一、得易科罰金之罪與不得易科罰金之罪。二
    、得易科罰金之罪與不得易服社會勞動之罪。三、得易服社
    會勞動之罪與不得易科罰金之罪。四、得易服社會勞動之罪
    與不得易服社會勞動之罪。前項但書情形，受刑人請求檢察
    官聲請定應執行刑者，依第51條規定定之。刑法第50條定有
    明文。次按數罪併罰，有二裁判以上者，依第51條之規定，
    定其應執行之刑，刑法第53條定有明文；又數罪併罰，分別
    宣告其罪之刑，如宣告多數有期徒刑者，於各刑中之最長期
    以上，各刑合併之刑期以下，定其刑期。但不得逾30年。刑
    法第51條第5款亦定有明文。
三、經查，受刑人王維陞前因毒品危害防制條例等案件，分別經
    臺灣高等法院臺中分院及本院判決各處如附表所示之刑，均
    經確定在案，有該等案件之判決書、臺灣高等法院被告前案
    紀錄表在卷可稽。又受刑人所犯如附表編號1所示為「不得
    」易科罰金、易服社會勞動之罪；附表編號2所示為「不得
    」易科罰金、「得」易服社會勞動之罪，核屬刑法第50條第
    1項但書所示不得併合處罰之情形，然因受刑人就附表所示
    之各罪，請求檢察官聲請定應執行刑，此有臺灣臺中地方檢
    察署刑法第50條第1項但書案件是否請求定應執行刑調查表
    在卷可憑，合於刑法第50條第2項規定，檢察官聲請定其應
    執行之刑，本院審核後認為正當，爰參酌該受刑人所犯數罪
    之特性、責任與整體刑法目的及相關刑事政策，依法定其應
    執行之刑。本院定其應執行刑，除不得逾越刑法第51條第5
    款所定法律之外部界限，亦應受內部界限之拘束，故本院認
    本件合併定其應執行刑如主文所示，應屬適當。至受刑人所
    犯如附表編號2所示之罪所處之併科罰金部分，因無宣告多
    數罰金刑情形，自應與前開所定之應執行刑併執行之，毋庸
    併定應執行之刑，附此敘明。
四、又按刑事訴訟法第221條規定「判決，除有特別規定外，應
    經當事人之言詞辯論為之」，此項言詞辯論，自為事實審法
    院所應踐行之程序；然同法第222條第1項規定「裁定因當庭
    之聲明而為之者，應經訴訟關係人之言詞陳述。」而法院受
    理檢察官定應執行刑之聲請，依刑事訴訟法第477條第1項之
    規定，本屬裁定，而非判決，雖為完足保障受刑人之訴訟上
    權益，參酌刑事訴訟法第222條第2項規定「為裁定前有必要
    時，得調查事實」。設若受理定應執行刑之法院認依卷內資
    料已足為定應執行刑之妥適裁量，因而認無再予受刑人或檢
    察官以言詞、書面或其他適當方式陳述意見機會之必要者，
    此乃法院定刑職權之裁量範圍，尚不得指摘為違法（最高法
    院111年度台抗字第393號裁定意旨參照）。因附表編號1所
    示之罪所處之刑，已經判決其應執行刑，並審酌卷附受刑人
    所犯本件5罪之判決書、被告前案紀錄表等資料，已足為本
    院量刑裁量權之妥適行使，是認顯無必要再命受刑人以言詞
    、書面或其他適當方式陳述意見，附此敘明。
五、依刑事訴訟法第477條第1項，刑法第50條第2項、第53條、
    第51條第5款，裁定如主文。
中　　華　　民　　國　　111 　年　　12　　月　　12　　日
                  刑事第九庭  法  官  黃光進
以上正本證明與原本無異。
如不服本裁定，應於收受送達後5日內向本院提出抗告狀。（應
附繕本）
　　　　　　　　　　　　　　　書記官  蕭訓慧
中　　華　　民　　國　　111 　年　　12　　月　　12　　日
附表：受刑人王維陞定應執行刑案件一覽表
編號  1 2 （以下空白） 罪名  毒品危害防制條例 洗錢防制法  宣告刑  有期徒刑1年3月（1次） 有期徒刑1年4月（2次） 有期徒刑8月（1次） 有期徒刑5月（併科罰金新臺幣10000元）  犯罪日期  109年7月1日 109年7月1日 109年7月2日 109年7月3日 110年7月13日至110年8月21日（原聲請書誤載為110年8月2日至110年8月5日）  偵查(自訴)機關 年度案號  臺中地檢109年度偵字第20585等號 臺中地檢111年度偵字第23354等號（原聲請書誤載為高雄地檢111年度偵字第14599號）  最後事實審 法　　院 中高分院 臺中地院   案　　號 110年度上訴字 第1237號 111年度豐金簡字 第34號   判決日期 110年8月10日 111年10月5日  確定 判決 法院 中高分院 臺中地院   案號 110年度上訴字 第1237號 111年度豐金簡字 第34號   判　　決 確定日期 110年10月6日 111年11月1日  是否為得易科罰金、易服社會勞動之案件  不得易科、社勞 不得易科、得社勞  備註  臺中地檢110年度執字第12361號（經本院以109年度訴字第2251號判決應執行刑有期徒刑1年10月，嗣經臺灣高等法院臺中分院以110年度上訴字第1237號駁回上訴。） 臺中地檢111年度執字第13285號